# 是否可以资本化以及资本化时点问题

提问人：jiuzhou010 时间：2019-06-04 09:27:09
陈版，我们现在有几个项目想资本化，其中有一个项目是开发好之后自用的，金额比较大，分几个阶段。第一阶段主要是内测基本功能满足，第二阶段开始替换模块，将其变为可以上线测试版本，第三阶段完成开发，第四阶段是将原自有软件导入新平台进行使用。
开发自用的软件是否可以资本化，我们是否可以在第二阶段进行资本化处理。

回答人：chenyiwei
开发自用的软件，其开发支出在满足《企业会计准则第 6 号——无形资产》
第九条所列五项条件的前提下可以资本化。但建议谨慎判断是否满足资本化条件以及开始满足资本化条件的期间，具体参照《瑞华研究 2010 ～ 2016 汇编》之 “问题 1-2-1（研究开发支出资本化／费用化判断的一般分析思路）
”。